臺灣板橋地方法院刑事判決　　　　　　　　　　　　　九十一年度訴字第五七一號
　　公　訴　人　臺灣板橋地方法院檢察署檢察官
　　被　　　告　賴俊
右列被告因違反毒品危害防制條例案件，經檢察官提起公訴（九十一年度毒偵緝字第
七○號），本院判決如左：
    主    文
甲○○連續施用第一級毒品，累犯，處有期徒刑柒月。
扣案之注射針筒貳支均沒收。
    事    實
一、甲○○曾於民國八十六年二月二十一日因違反麻醉藥品管理條例案件，經本院判
    處有期徒刑七月，於同年四月七日確定，於八十七年二月二十四日執行完畢。又
    於八十六年八月二十八日因違反藥事法及麻醉藥品管理條例等案件，分別經台灣
    台北地方法院判處有期徒刑七月、七月，並定應執行刑為有期徒刑一年，於八十
    八年十一月二十七日執行完畢。又曾因違反毒品危害防制條例案件，經臺灣板橋
    地方法院檢察署檢察官聲請本院以八十七年度毒聲字第一二四六號裁定送觀察、
    勒戒後，認有繼續施用毒品傾向，而於八十七年九月一日經臺灣板橋地方法院檢
    察署檢察官聲請本院以八十七年度毒聲字第一七四三號裁定令入戒治處所施以強
    制戒治一年，於八十八年十月八日經臺灣板橋地方法院檢察署檢察官以八十八年
    度戒毒偵字第五一號處分書不起訴處分在案。竟仍不知悔改，明知海洛因業經毒
    品危害防制條例列為第一級毒品，不得施用或持有，仍基於施用第一級毒品海洛
    因之概括犯意，自九十年九月底某日起至九十一年二月三日上午六時許，在台北
    縣板橋市○○○路七七巷二九號住處內，以將海洛因置放於注射針筒施打手臂之
    方式，連續施用第一級毒品海洛因多次。嗣於九十年十一月二十四日上午七時許
    ，在上址，為警查獲，並扣得其所有供施用海洛因所用之注射針筒二支。其後經
    警於同日下午五時二十分移送台灣板橋地方法院檢察署檢察官訊問後，經該署檢
    察官諭令以一萬元交保在外，該署檢察官且以其強制戒治期滿，經檢察官為不起
    訴處分確定，再犯施用毒品，聲請本院於九十年十二月二十八日以九十年度毒聲
    字第四九九八號裁定令入戒治處所施以強制戒治一年，於九十一年二月三日始獲
    通緝到案執行。
二、案經臺北縣政府警察局海山分局移請臺灣板橋地方法院檢察署檢察官偵查起訴。
    理  由
一、右揭事實迭據被告甲○○坦承不諱，並有其所有供施用海洛因所用之注射針筒二
    支扣案可證，且其於九十年十一月二十四日為警查獲當時，經警採集尿液送驗，
    經以酵素免疫分析法及氣相層析質譜分析法鑑定結果，呈嗎啡嗎啡陽性，復有昭
    信科技顧問股份有限公司二二○一─○○二號濫用藥物尿液檢驗報告一紙附卷可
    稽。按海洛因於人體內會代謝成嗎啡，因此涉嫌海洛因之施用者係檢驗其尿液中
    之嗎啡反應等情，此為本院職務上已知之事實，復觀以目前常見施用之毒品皆係
    海洛因，甚少或甚至未見有施用鴉片或嗎啡者之常情，及被告自承其係施用海洛
    因等節，是其確係施用海洛因，而非嗎啡之事實，應堪以認定。再被告先後被送
    觀察勒戒、強制戒治如前述，復有右開裁定、不起訴處分書影本、臺灣高等法院
    檢察署刑案紀錄簡覆表、臺灣臺北看守所九十年十一月二十九日北所總字第六九
    九九號函所附勒戒處分執行指揮書、臺灣臺北戒治所北戒守籍總字第○九一八○
    ○一一○二號函等件在卷可參，足證被告前開自白屬實。本件事證明確，被告施
    用海洛因命之犯行，洵堪認定。
二、按海洛因係屬毒品危害防制條例第二條第二項第一款規定之第一級毒品。被告施
    用海洛因之行為，係犯毒品危害防制條例第十條第一項之施用第一級毒品罪。其
    先後多次施用海洛因犯行，時間緊接，犯罪構成要件相同，顯係基於概括犯意反
    覆為之，應依連續犯規定論以一罪，並依法加重其刑。又其於施用海洛因前或後
    之持有海洛因行為，為高度之施用行為所吸收，不另論罪。查被告曾於八十六年
    二月二十一日因違反麻醉藥品管理條例案件，經本院判處有期徒刑七月，於同年
    四月七日確定，於八十七年二月二十四日執行完畢。又於八十六年八月二十八日
    因違反藥事法及麻醉藥品管理條例等案件，分別經台灣台北地方法院判處有期徒
    刑七月、七月，並定應執行刑為有期徒刑一年，於八十八年十一月二十七日執行
    完畢，有台灣高等法院檢察署刑案紀錄簡覆表一份在卷可查，其於五年內再犯本
    件有期徒刑以上之罪，為累犯，應依法遞加重其刑。再被告自九十年十一月二十
    四日上午七時許之後至九十一年二月三日上午六時許之間之施用海洛因部分犯行
    ，雖未據公訴人提起公訴，惟與已起訴部分有裁判上一罪之連續關係，已如前述
    ，本院自得併予審理。爰審酌被告違反禁令，多次非法施用足以導致精神障礙及
    生命危險之毒品，與其犯罪之動機、目的、次數暨其施用毒品之期間、方式，事
    後坦承犯行等一切情狀，量處如主文所示之刑，以示懲儆，並冀自新。
三、至扣案之注射針筒二支，均係被告所有供其施用海洛因所用之物，業經其於本院
    審理中供明在卷（見本院九十一年四月四日審判筆錄），應依刑法第三十八條第
    一項第二款之規定宣告沒收。
據上論斷，應依刑事訴訟法第二百九十九條第一項前段，毒品危害防制條例第十條第
第一項，刑法第十一條前段、第五十六條、第四十七條、第三十八條第一項第二款，
判決如主文。
本案經檢察官馬凱蕙到庭執行職務。
中    華    民    國      九十一      年      四      月    二十二    日
                                      臺灣板橋地方法院刑事第五庭
                                          法  官 林玫君
右正本證明與原本無異。
如不服本判決，應於判決送達後十日內，向本院提出上訴狀。
                                          書記官 許清秋
中    華    民    國      九十一      年      四      月    二十九    日
毒品危害防制條例第十條：
施用第一級毒品者，處六月以上五年以下有期徒刑。
施用第二級毒品者，處三年以下有期徒刑。
